# 股份支付授予日的确认

提问人：yqyxh0723 时间：2021-05-11 19:06:20
请教陈版主及各位老师：
目前在某拟IPO项目上遇到这样的一个情况：
A股份有限公司的股东中有员工持股平台B合伙企业，实际控制人甲为持股平台的普通合伙人。 2018 年 11 月（企业的说法），甲转让给新的员工持股平台个人乙 10 万股，转让金额为 150 万元，并约定乙需在 2020 年 12 月 31 日前分 3 次将股权转让款转让给甲，上述转让已通过了合伙企业合伙人决议和签署了股份转让协议（但均没有日期）。
2019 年 8 月，B合伙企业办理了工商登记，因工商登记需要填写股份转让日期、合伙企业变更决定日期，因此，办理人员将股份转让日期、合伙企业变更决定日期填写为 2019 年 8 月。
2019 年 9 月，乙转让了 50 万元给实际控制人，并在 2020 年 3 月、 2020 年 10 月分别转让了 50 万元给实际控制人。
请问如何判断授予日及进行股份支付的确认？

回答人：chenyiwei
还是建议进一步取证以确定符合准则对“授予日”定义的日期。但仅仅依据企业单方面的说法或者事后补签的协议，其证据是不充分的。如果无法获得有效的外部证据支持，可能还是以合伙企业的变更登记日作为授予日较为稳妥。